【裁判字號】    97,訴,3231
【裁判日期】    970822
【裁判案由】    毒品危害防制條例
【裁判全文】
臺灣板橋地方法院刑事判決              97年度訴字第3231號
公  訴  人  臺灣板橋地方法院檢察署檢察官
被      告  甲○○
上列被告因違反毒品危害防制條例案件，經檢察官提起公訴（97
年度毒偵字第4547號），被告於準備程序進行中就被訴事實為有
罪之陳述，經告知簡式審判程序之旨，並聽取當事人之意見後，
本院裁定由受命法官獨任進行簡式審判程序，判決如左：
    主  文
甲○○施用第一級毒品，處有期徒刑壹年，扣案之海洛因壹包（
驗餘淨重零點壹貳陸捌公克）沒收銷燬。
    事實及理由
一、犯罪事實：
    甲○○前於民國87年、88年間先後因偽造文書、竊盜等案件
    ，經臺灣高等法院以89年度上訴字第3015號、88年度上易字
    第5795號各判處有期徒刑1 年、10月確定，並經同法院以90
    年度聲字第1122號裁定，定應執行刑為有期徒刑1 年6 月；
    另於88年間因施用毒品案件，經臺灣彰化地方法院以88年度
    毒聲字第2936號裁定送觀察勒戒後，認無繼續施用毒品傾向
    ，由臺灣臺北地方法院檢察署檢察官以89年度毒偵字第671
    號、89年度毒偵緝字第57號為不起訴處分確定；再於89年間
    因施用毒品案件，經本院以90年度毒聲字第43號裁定送觀察
    勒戒後，認有繼續施用毒品傾向，經本院以90年度毒聲字第
    414 號裁定令入戒治處所強制戒治，嗣於90年9 月26日停止
    戒治釋放出所，且經本院以90年度易字第1472號判處有期徒
    刑8 月確定，與前開偽造文書、竊盜等案件接續執行，於92
    年1 月17日縮短刑期假釋出監，所餘刑期付保護管束，惟其
    於92年7 月間復因施用毒品案件，經臺灣臺北地方法院以92
    年度簡字第3303號判處有期徒刑6 月確定，並經撤銷假釋執
    行殘刑；另自92年11月間起至93年1 月間止因連續竊盜案件
    ，經臺灣高等法院以95年度上訴字第1805號判處有期徒刑11
    月確定；再於94年1 月間因施用第二級毒品案件，經臺灣臺
    北地方法院以94年度易字第910 號判處有期徒刑7 月，並經
    臺灣高等法院以94年度上訴字第3412號駁回上訴確定；又於
    同年月間因施用第一級毒品案件，經臺灣臺北地方法院以95
    年度訴字466 號判處有期徒刑8 月，並先後經臺灣高等法院
    以95年度上訴字第1848號、最高法院以95年台上字4904號駁
    回上訴確定。自94年2 月3 日起入監執行殘刑並接續執行其
    自前開假釋出監後所犯之3 件施用毒品、1 件竊盜等案件，
    其間雖經臺灣高等法院以96年度聲減字第367 號裁定，將其
    所犯上開連續竊盜及94年1 月間所犯之施用第二級毒品、第
    一級毒品等罪各減刑為有期徒刑5 月15日、3 月15日、4 月
    ，並定應執行刑為有期徒刑1 年，於96年7 月16日減刑出監
    ，惟其另於93年12月間因違反槍砲彈藥刀械管制條例案件，
    經臺灣高等法院以96年度上更二字191 號判處有期徒刑2 年
    ，並經最高法院96年度台上字第5369號駁回上訴確定後，臺
    灣高等法院並以96年度聲字第2535號裁定，將其所犯違反槍
    砲彈藥刀械管制條例之罪，與前開減刑之各罪定應執行刑為
    有期徒刑3 年，自97年5 月16日起再入監服刑（尚未執行完
    畢）。猶不知悔改，基於混合施用第一級毒品海洛因及第二
    級毒品甲基安非他命之犯意，於97年5 月15日上午10時許，
    在其臺北縣板橋市○○街331 巷43號4 樓居所內，將海洛因
    及甲基安非他命同時置入玻璃球內以火燒烤之方式，同時施
    用第一級毒品海洛因及第二級毒品甲基安非他命。嗣於同日
    下午4 時30分許，因另案通緝，在其上址居所前為警逮捕，
    並自其身上扣得海洛因1 小包（原淨重0.129 公克，取樣
    0.0022公克鑑析用罄，餘淨重0.1268公克），經警採集其尿
    液送驗後，呈鴉片類、甲基安非他命陽性反應，始悉上情。
二、證據：
    (1)被告甲○○之自白、(2)臺灣檢驗科技股份有限公司濫用藥
    物檢驗報告暨尿液姓名代碼對照表各1 紙、(3)扣案之海洛因
    1 包（原淨重0.129 公克，取樣0.0022公克鑑析用罄，餘淨
    重0.1268公克）及交通部民用航空局醫務中心97年6 月4 日
    航藥鑑字第0972855 號毒品鑑定書、(4)臺灣高等法院被告全
    國前案紀錄表等可證。
三、扣案之海洛因1 包（原淨重0.129 公克，取樣0.0022公克鑑
    析用罄，餘淨重0.1268公克），屬第一級毒品，應依毒品危
    害防制條例第18條第1 項前段之規定諭知沒收銷燬之；而裝
    盛上開海洛因之外包裝袋，因鑑驗毒品之標準作業流程，毒
    品秤重主要以傾倒方式，必要時輔以刮杓刮取，儘可能將原
    送驗包裝物內毒品與包裝物分離後個別秤重，所得之毒品重
    量登載為「淨重」，包裝物重量則登載為「空包裝重」，然
    依上述二種方式分離，原送驗包裝物內均仍會有微量毒品成
    分殘留，此為本院歷來辦理毒品案件職務上所知悉，並有法
    務部調查局94年4 月12日調科壹字第09400114740 號函一紙
    附卷可憑，上開外包裝袋既仍含有微量之海洛因成分無法析
    離，爰併依前揭規定宣告沒收銷燬之。
四、應適用之法條：
    依刑事訴訟法第299 條第1 項前段、第273 條之1 第1 項、
    第310 條之2 、第454 條第1 項，毒品危害防制條例第10條
    第1 項、第2 項、第18條第1 項前段，刑法第11條前段、第
    55條，判決如主文。
五、如不服本判決，得自收受送達之翌日起十日內向本院提出上
    訴狀（須附繕本）。
本案經檢察官陳伯均到庭執行職務
中    華    民    國    97    年    8     月    22    日
                        刑事第十庭法  官  歐陽漢菁
此正本與原本無異。
                                  書記官  李崇文
中    華    民    國    97    年    8     月    25    日
附錄本案論罪科刑法條全文：
毒品危害防制條例第十條
施用第一級毒品者，處六月以上五年以下有期徒刑。
施用第二級毒品者，處三年以下有期徒刑。


司法院資訊處製作；財團法人民間司法改革基金會備份。
